【裁判字號】    90,易,605
【裁判日期】    900716
【裁判案由】    傷害
【裁判全文】
臺灣桃園地方法院刑事判決                            九十年度易字第六五號
    公  訴  人  臺灣桃園地方法院檢察署檢察官
    被      告  乙○○
右列被告因傷害案件，經檢察官提起公訴（八十九年度偵字第一二八五三號），本院
判決如左：
    主  文
乙○○無罪。
    理  由
一、公訴意旨略以：被告乙○○係設於桃園縣中壢市○○○路○段九十號二樓天南地
    北音樂茶坊之員工，於民國八十九年七月十四日凌晨一時三十分許，因告訴人丙
    ○○於上揭茶坊內喝酒消費後，未付現金即欲先行簽帳離去，被告乙○○因之而
    與告訴人丙○○發生口角，竟與五、六名不詳年籍、姓名之成年男子基於共同傷
    害人身體之犯意聯絡，動手以該茶坊內之滅火器等物毆打告訴人丙○○，致告訴
    人丙○○受有腹部鈍傷、臉部挫傷三×二公分、四×三公分、右腰右大腿挫傷二
    五×二０公分、右膝挫傷六×五公分等之傷害。因認被告與上述五、六名不詳年
    籍、姓名之成年男子共同涉犯刑法第二百七十七條第一項之傷害罪嫌。
二、按犯罪事實應依證據認定之，無證據不得推定其犯罪事實；又不能證明被告犯罪
    者，應諭知無罪之判決，刑事訴訟法第一百五十四條、第三百零一條第一項分別
    定有明文。另按，刑法第二百七十七條之傷害罪，尚無處罰未遂犯之明文規定，
    是行為人雖然已經著手於傷害之行為，但如未致生使人受傷之結果，本於罪刑法
    定原則，仍不能論處傷害罪名。經查本件，公訴人主要無非係以告訴人丙○○之
    指訴、本案卷附之傷害診斷證明書、及證人甲○○之證述情節為據，並參以被告
    於偵查中曾經辯稱其未持用滅火器毆打告訴人一語，衡諸常情亦顯然不實為佐，
    因認被告乙○○涉有傷害罪嫌。惟本件訊據被告乙○○則堅詞否認其對於告訴人
    丙○○有何傷害犯行，辯稱：伊並沒有毆打丙○○，那是客人毆打他的，而且伊
    也沒有叫別人毆打他，當時伊僅是有用手推他而已，因為丙○○有先用手打了伊
    一下，伊才推他一下，於是二個人就推來推去，是後來在店裡面的其他客人過來
    打他的，但伊並不認識那些打他的客人，丙○○身上的傷並不是伊毆打的等語。
    次查，告訴人丙○○於警訊中係指稱：「我先被一名少爺拿滅火器欲打我，我馬
    上用椅子擋住沒打著。．．．」另證人甲○○於警訊中亦證稱：「．．看見一名
    店內的少爺拿起滅火器欲打丙○○，被丙○○用椅子擋住沒打著。」等語，因此
    可見，本件告訴人丙○○右揭所受之腹部鈍傷、及臉部、右腰、右大腿、右膝挫
    傷等之傷害，並非係來自於滅火器所傷及，是被告縱然確實曾經有拿滅火器欲打
    告訴人，惟既未因之而使告訴人有任何受傷之結果發生，即不能以此遽論被告傷
    害罪名。再查，告訴人丙○○於檢察官偵查中亦陳稱：「因為以前我去都是月結
    ，所以我要簽帳，『郭董』不肯，就說我在鬧場，他就打電話叫外面一群人，押
    我到後面打我。」且於本院調查中亦陳稱：「『郭董』把門拉下來，打電話叫人
    過來。」，是此可見，本案毆打告訴人丙○○之人，顯非係由被告乙○○指使為
    之，因此，被告於本院審理中之辯稱伊沒有叫別人毆打告訴人丙○○一語，尚非
    屬無稽，應堪可採信，故本件亦不能積極認定被告乙○○與毆打告訴人丙○○成
    傷之人，有何犯意上之聯絡。又查，本件於案發之後，曾經由桃園縣警察局中壢
    分局派員警到現場查訪，而根據當時亦服務於右揭天南地北音樂茶坊內之員工亦
    即於現場目擊事件經過之證人鍾秀英、陳貴珍二人於警員調查中均證稱：丙○○
    於八十九七月十四日一時許欲離開時，因未付帳且拒絕簽帳，本公司員工乙○○
    向前要求買單未果，遭丙○○用腳踢下體，丙○○誤認為第七桌其中之一位客人
    是乙○○，並與該客人發生衝突，以致被該桌客人約六、七名男子將丙○○合力
    毆打成傷等語（詳參桃園縣警察局中壢分局八十九年八月六日之現場查訪調查報
    告表，編於偵查卷宗第十六頁及第十七頁），而查告訴人丙○○於檢察官偵查中
    亦係稱：於一群人在毆打伊之時，伊不知道乙○○那時候有沒有打伊等語（參臺
    灣桃園地方法院檢察署檢察官八十九年九月十三日訊問筆錄），因此，本件既不
    能夠具體證明被告當時曾經有參與共同毆打告訴人成傷之事實，即不能認定被告
    有何行為上之分擔。此外，本件復查無其他積極確切證據，足資證明被告乙○○
    確實有傷害告訴人丙○○成傷之犯行，本於罪疑惟輕原則，尚不能遽入被告於罪
    。因核被告犯罪嫌疑仍屬不足，揆諸首揭規定，本件應為被告無罪判決之諭知，
    庶免冤抑。
三、據上論斷，應依刑事訴訟法第三百零一條第一項，判決如主文。
本案經檢察官何嘉仁到庭執行職務。
中      華      民      國      九十    年      七      月      十六    日
                                臺灣桃園地方法院刑事第一庭
                                    法  官  呂  仲  玉
右正本證明與原本無異。
如不服本判決，應於判決送達後十日內向本院提出上訴狀( 應附繕本 )，上訴於
臺灣高等法院。
                                    書記官  劉  晨  輝
中      華      民      國      九十    年      七    月     二十五    日


司法院資訊處製作；財團法人民間司法改革基金會備份。
